# 求助陈版，存货的内部未实现抵消时，需要抵消关税和运输费吗

提问人：陈锵锵 时间：2023-02-14 09:26:21
求助陈版，存货的内部未实现抵消时，需要抵消关税和运输费吗

回答人：chenyiwei
支付关税和运费属于与合并范围之外的其他方交易，不能直接抵销，但可能基于不同会计主体的视角，进行视角差异调整。